【裁判字號】    90,台上,4297
【裁判日期】    900712
【裁判案由】    偽造有價證券等罪
【裁判全文】
最高法院刑事判決                                九十年度台上字第四二九七號
    上  訴  人  甲○○
    選任辯護人  楊克成律師
                黃怡騰律師
右上訴人因偽造有價證券等罪案件，不服台灣高等法院中華民國九十年二月二十七日
第二審判決（八十九年度上訴字第三八一八號，起訴案號：台灣宜蘭地方法院檢察署
八十八年度偵字第三四○三號），提起上訴，本院判決如左：
    主  文
上訴駁回。
    理  由
一偽造有價證券部分：
按刑事訴訟法第三百七十七條規定，上訴於第三審法院，非以判決違背法令為理由，
不得為之，是當事人提起第三審上訴，應以原判決違背法令為理由，係屬法定要件。
如果上訴理由狀並未依據卷內訴訟資料，具體指摘原判決不適用何種法則或如何適用
不當，或所指原判決之違法情事，顯與法律規定得為第三審上訴理由之違法情形不相
適合時，均應認其上訴為違背法律上之程式，予以駁回。本件原判決撤銷第一審不當
之判決，改判仍論處上訴人甲○○意圖供行使之用而偽造有價證券罪刑，已詳敘所憑
之證據及認定之理由，並對上訴人所辯各節，如何不足採信，均已依據卷內資料，詳
予指駁。而上訴人未經「吳進義」之同意，偽造發票人為「吳進義」之本票八紙，向
被害人劉素鈺佯稱係其收來之客票，持以行使交付予劉素鈺，抵償部分欠款，既為原
判決所確認之事實，則其係意圖供行使之用而偽造，至為顯然，原判決因而論以偽造
有價證券罪刑，適用法則並無不當。又原判決除依憑告訴人劉素鈺之指訴外，並參酌
內政部警政署刑事警察局對於本票內筆跡與指紋之鑑驗結果，及上訴人坦承為其與劉
素鈺對話之錄音帶及譯文等證據調查之結果，綜合研判，認上訴人確有上開偽造有價
證券犯行，其前後反覆矛盾之辯詞，無一可採，已詳敘其取捨證據之心證理由，並非
以告訴人之指訴為有罪判決之唯一證據，核與採證法則並無違背，亦無所指理由不備
或理由矛盾之違法情形存在。上訴意旨，對於原判決究竟如何違背法令，並未依據卷
內資料為具體之指摘，徒執陳詞，稱其係受託依劉素鈺之指示填寫本票云云，對於原
判決已詳為論敘之事項，再為事實之爭辯，並對原審採證認事及用法之職權行使，任
意指摘，殊非適法之第三審上訴理由，其上訴違背法律上之程式，應予駁回。
二恐嚇部分：
按刑事訴訟法第三百七十六條所列各罪之案件，經第二審判決者，不得上訴於第三審
法院，法有明文。本件上訴人另犯恐嚇案件，原審係依刑法第三百零五條論處罪刑，
該罪之法定最重本刑為有期徒刑二年，核屬刑事訴訟法第三百七十六條第一款之案件
。依首開說明，既經第二審判決，自不得上訴於第三審法院，上訴人竟復提起上訴，
顯為法所不許，應併予駁回。
據上論結，應依刑事訴訟法第三百九十五條前段，判決如主文。
中      華      民      國     九十     年      七      月     十二     日
                              最高法院刑事第六庭
                                  審判長法官  謝  家  鶴
                                        法官  洪  文  章
                                        法官  陳  世  淙
                                        法官  洪  佳  濱
                                        法官  陳  正  庸
      右正本證明與原本無異
                                              書  記  官
中      華      民      國     九十     年      七      月     三十     日


司法院資訊處製作；財團法人民間司法改革基金會備份。
